臺灣新北地方法院刑事判決
110年度審交訴字第197號
公  訴  人  臺灣新北地方檢察署檢察官
被      告  李家豪




上列被告因公共危險等案件，經檢察官提起公訴（110年度調偵
字第2546號），被告於準備程序中就被訴事實為有罪之陳述，本
院裁定進行簡式審判程序，茲判決如下：
    主  文
李家豪因過失傷害人，處拘役伍拾日，如易科罰金，以新臺幣壹
仟元折算壹日；又駕駛動力交通工具肇事，致人受傷而逃逸，處
有期徒刑陸月，如易科罰金，以新臺幣壹仟元折算壹日。均緩刑
肆年，並應履行如附表所示之事項。
    事  實
一、李家豪於民國110年2月14日22時4分許，騎乘車牌號碼000-0
    000號普通重型機車，沿新北市板橋區新北大橋機車道往板
    橋方向行駛，行經快下橋處，本應注意車前狀況，超越前車
    時應保持適當之間隔，而依當時天候晴、夜間有照明、柏油
    路面乾燥、無缺陷、無障礙物、視距良好，並無不能注意之
    情形，竟疏未注意及此，未保持適當安全之間隔，即貿然由
    同向前方邱漢平所騎乘車牌號碼000-0000號普通重型機車左
    側超越，遂發生擦撞，邱漢平因而受有遠端肱骨開放性骨折
    、左額撕裂傷、肢體及臉部多處擦傷等傷害。詎李家豪明知
    駕駛上開車輛肇事致人受傷，竟未為必要之救護或現場之處
    置，另基於肇事逃逸之犯意，隨即駕車離去。
二、案經邱漢平訴由新北市政府警察局海山分局報告臺灣新北地
    方檢察署檢察官偵查起訴。
    理  由
一、按除被告所犯為死刑、無期徒刑、最輕本刑為3 年以上有期
    徒刑之罪或高等法院管轄第一審案件者外，於第一次審判期
    日前之準備程序進行中，被告先就被訴事實為有罪之陳述時
    ，審判長得告知被告簡式審判程序之旨，並聽取當事人、代
    理人、辯護人及輔佐人之意見後，裁定進行簡式審判程序，
    刑事訴訟法第273 條之1 第1 項定有明文。本件被告所犯係
    死刑、無期徒刑、最輕本刑為3 年以上有期徒刑以外之罪，
    其於準備程序中就被訴事實為有罪之陳述，經本院告知簡式
    審判程序之旨，並聽取公訴人及被告之意見後，認宜進行簡
    式審判程序，爰依上開規定裁定行簡式審判程序。
二、上揭事實，業據被告於本院準備程序及審理時均坦承不諱，
    核與證人即告訴人邱漢平、證人潘建宇、證人黃文慶於警詢
    、偵查中之證述情節相符，並有道路交通事故現場圖、道路
    交通事故調查報告表（一）（二）、道路交通事故肇事人自
    首情形記錄表、道路交通事故當事人酒精測定紀錄表、現場
    及車損照片、車輛詳細資料報表、行車紀錄器畫面光碟及翻
    拍照片、新北市政府車輛行車事故鑑定會鑑定意見書(新北
    車鑑字第0000000號)在卷可稽，被告之自白堪予採信。且按
    汽車行駛時，駕駛人應注意車前狀況及兩車並行之間隔，並
    隨時採取必要之安全措施，後行車超越前行車時應顯示左方
    向燈並於前車左側保持半公尺以上之間隔超過，行至安全距
    離後，再顯示右方向燈駛入原行路線，道路交通安全規則第
    94條第3 項、第101 條第1 項第5 款分別定有明文，而依卷
    附道路交通事故調查報告表（一）所示，本案事故發生時，
    天候晴、夜間有照明、柏油路面乾燥、無缺陷、無障礙物、
    視距良好，並無不能注意之情事，被告超車時未保持適當安
    全間隔貿然超車，與告訴人發生擦撞，致告訴人因被告之過
    失行為受有如事實欄所示之傷害等情，亦有新北市立聯合醫
    院乙種診斷書在卷可資佐證，被告之過失駕駛行為與告訴人
    所受傷害結果間，顯有相當因果關係，本件事證明確，被告
    過失傷害及肇事逃逸之犯行應堪認定。
三、按行為後法律有變更者，適用行為時之法律。但行為後之法
    律有利於行為人者，適用最有利於行為人之法律，刑法第2
    條第1 項定有明文。查被告行為後，刑法第185 條之4 業經
    於110 年5 月28日修正公布施行，並自同年5 月30日生效。
    修正前規定：「駕駛動力交通工具肇事，致人死傷而逃逸者
    ，處1 年以上7 年以下有期徒刑。」，修正後規定：「駕駛
    動力交通工具發生交通事故，致人傷害而逃逸者，處6 月以
    上5 年以下有期徒刑；致人於死或重傷而逃逸者，處1 年以
    上7 年以下有期徒刑。犯前項之罪，駕駛人於發生交通事故
    致人死傷係無過失者，減輕或免除其刑。」。本案被告對於
    本案事故之發生既有過失，且過失責任明確，經比較新舊法
    之結果，以行為後之法律有利於被告，自應適用修正後之刑
    法第185 條之4 第1 項規定論處。是核被告所為，分別係犯
    刑法第284 條前段之過失傷害罪及同法第185 條之4 第1 項
    前段之肇事致人傷害逃逸罪（公訴意旨認被告此部分係犯刑
    法第185條之4之肇事逃逸罪，容有誤會，應予更正）。被告
    所犯上開二罪間，犯意各別，行為互殊，應予分論併罰。爰
    審酌被告肇事後，未對受傷之告訴人予以救助，或報警處理
    ，反逕行駛離，所為殊值非難，兼衡其素行、犯罪之動機、
    目的、手段、智識程度、家庭經濟狀況、告訴人之傷勢及已
    與告訴人達成調解，有調解筆錄1 份在卷足佐，犯後態度尚
    佳等一切情狀，分別量處如主文所示之刑，及均諭知易科罰
    金之折算標準，以資懲儆。末查，被告前未曾因故意犯罪受
    有期徒刑以上刑之宣告，有臺灣高等法院被告前案紀錄表1 
    紙在卷足稽，被告肇事致人受傷，未予救護，逕行離去，行
    為固無可取，然其犯後坦承犯行，並已與告訴人達成調解，
    暨告訴人同意給予被告緩刑之情，信經此偵審教訓，已足收
    警惕之效，應無再犯之虞，本院認其宣告之刑以暫不執行為
    適當，爰均依刑法第74條第1項第1款之規定，併予宣告緩刑
    4 年，用啟自新。且本院為督促被告確實依調解內容履行，
    併依同條第2 項第3 款之規定諭知被告應履行如附表所示之
    條件。倘被告違反上開所定負擔，情節重大者，檢察官得依
    刑事訴訟法第476 條、刑法第75條之1 第1 項第4 款之規定
    ，聲請撤銷前開緩刑之宣告。
據上論斷，應依刑事訴訟法第273 條之1 第1 項、第299 條第1
項前段，刑法第2 條第1 項後段、第185 條之4 第1 項前段、第
284 條前段、第41條第1 項前段、第74條第1 項第1 款、第2 項
第3 款，刑法施行法第1 條之1 第1 項，判決如主文。
本案經檢察官王涂芝提起公訴，檢察官陳漢章到庭執行職務。
中　　華　　民　　國　　111 　年　　3 　　月　　3 　　日
                  刑事第二十四庭  法  官  徐子涵
上列正本證明與原本無異。
如不服本判決，應於判決送達後20日內敘明上訴理由，向本院提
出上訴狀 (應附繕本) ，上訴於臺灣高等法院。其未敘述上訴理
由者，應於上訴期間屆滿後20日內向本院補提理由書「切勿逕送
上級法院」。
                                  書記官　游士霈　　　　
中　　華　　民　　國　　111 　年　　3 　　月　　3 　　日
附錄本案論罪科刑法條全文：
中華民國刑法第185條之4
駕駛動力交通工具發生交通事故，致人傷害而逃逸者，處六月以
上五年以下有期徒刑；致人於死或重傷而逃逸者，處一年以上七
年以下有期徒刑。
犯前項之罪，駕駛人於發生交通事故致人死傷係無過失者，減輕
或免除其刑。
中華民國刑法第284條
因過失傷害人者，處1 年以下有期徒刑、拘役或10萬元以下罰金
；致重傷者，處3 年以下有期徒刑、拘役或30萬元以下罰金。
附表：
應履行事項 被告與參加人陳宥婷連帶給付邱漢平共計新臺幣（下同） 50萬元（不含強制汽車責任保險理賠金），給付方式為： 111 年1 月27日前先行給付5 萬元，餘款45萬元，自111 年2 月起於每月15日前給付1 萬元，至全部清償為止，如有一期不履行視為全部到期，上開款項匯至中國信託銀行永吉分行，帳號：000000000000，戶名：邱漢平。